Bensaid Anas

Software Engineer - bensaid.vercel.app

Je suis un passionné de programmation et de conception de logiciels en voie de devenir ingénieur en informatique. Avec une expérience significative dans le développement d'applications web et mobiles, ainsi que l'utilisation de différentes technologies, j'aime travailler en équipe et relever des défis pour acquérir de nouvelles compétences.



Compétences techniques

Maîtrisées: Java Spring, HTML/CSS/JavaScript, TypeScript, Python, MySQL, SQL Server, Sass, C#, ASP.net, MongoDB, ExpressJS, Angular 13, React, NextJS 13, IONIC 6, Git/GitHub, Tailwind CSS, Node.js, Figma

Exposées: PHP 8, Docker, Java Android, Flutter

Langues: Anglais, Français, Arabe

Expérience professionnelle

Stage - Ingecys Telecome IT - Rabat

Java Spring | MySQL | Angular 13 | Tailwind CSS

Développement d'une application web pour la gestion du matériel de l'entreprise

(Juin 2022 ~ Aout 2022)

- → Amélioration de l'efficacité en permettant aux techniciens de suivre chaque matériel et de l'enregistrer pour la maintenance, garantissant ainsi que l'équipement de l'entreprise est correctement entretenu et utilisé,
- → Collaboration avec l'équipe pour assurer la livraison du projet dans les délais impartis,

Stage - SNRT - Rabat

CCNA VoIP | Linux

Serveur VoIP pour les appels internes de l'entreprise sur IP

(Mars 2022 ~ Aout 2022)

- → Développement et mise en œuvre d'un serveur VoIP pour gérer les appels internes de l'entreprise.
- → Utilisation de connaissances en technologies de réseau, notamment des protocoles VoIP et SIP pour concevoir et développer le serveur,

Projets

Site web de portfolio personnel: <u>bensaid.vercel.app</u>

Next.is 13 | Framer Motion | TailWindCSS

Application de recettes

IONIC 6 | Angular 13 | NodeJS | ExpressJS | MongoDB | TypeScript | Figma

- ◆ Création d'une application de recettes qui permet aux utilisateurs de rechercher des recettes selon le titre ou la catégorie de cuisine.
- → Encadrement d'une équipe de trois développeurs en tant que chef technique, supervision du développement du projet et livraison rapide.

Site Web de location de maison

C# | ASP.net Core 6 | SQL Server | Bootstrap5

→ Conception et développement d'un site web permettant aux utilisateurs de louer une maison pour une période de temps déterminée (*Design Responsive*).

Education

Genie informatique - ISMAGI

(2021-2024)

- ♦ Étude de la Business Intelligence, de l'apprentissage automatique, de DevOps et du cloud computing
- → Développement d'applications mobiles en utilisant IONIC 6 et d'applications Android en Java
- ♦ Étude de la cryptographie, de l'OOP et du modèle MVC, des bases de données MySQL et SQL Server
- → Développement d'applications de bureau en Java et C# et d'applications Web en PHP 8 et ASP.net

Diplôme de Technicien Spécialisé en Réseau Informatique, OFPPT

(2018-2020)

Baccalauréat - SVT (2016-2017)

Contact

Bensaidanas0@gmail.com

in linkedin.com/in/anassbensaid

06 89 24 63 74

bensaid.vercel.app



